臺灣高等法院臺中分院刑事判決
上　訴　人　臺灣彰化地方法院檢察署檢察官
上　訴　人
即　被　告　丁○○
選任辯護人　林世祿律師
上列上訴人因偽造文書等案件，不服臺灣彰化地方法院95年度訴
字第155號中華民國95年3月18日第一審判決（起訴案號：臺灣彰
化地方法院檢察署94年度偵字第216號），提起上訴，本院判決
如下：
    主  文
原判決撤銷。
丁○○連續信用合作社職員意圖為自己不法之利益，而為違背其
職務之行為，致生損害於信用合作社之財產，處有期徒刑貳年陸
月。如附表二所示之印文、簽名；如附表三應沒收印文欄所示「
張錦川」、「乙○○」、「許阿江」、「劉吳彩鶴」取款條上之
印文，均沒收。
    事  實
一、丁○○原擔任有限責任彰化市第六信用合作社（下稱彰化六
    信）營業部副理，係信用合作社職員，負責放款利率初訂、
    授信擔保債權維護、客戶聯繫及接受客戶委託代收融資還款
    等業務，竟基於意圖為自己不法所有之概括犯意，自民國83
    年4月23日起至88年4月12日止，先後4次於如附表一所示時
    間，在彰化市不詳地點，先利用不知情、已成年之刻印行人
    員偽刻「張錦川」、「乙○○」、「許阿江」、「劉吳彩鶴
    」之印章後，在其彰化市○○路○段186號彰化六信辦公室內
    ，將偽造之印章蓋於彰化市第六信用合作社存款印鑑卡「印
    鑑」欄及「客戶及負責人」欄內，並偽造「張錦川」、「乙
    ○○」、「許阿江」、「劉吳彩鶴」簽名於上開印鑑卡「客
    戶及負責人」欄內，而偽造「張錦川」、「乙○○」、「許
    阿江」、「劉吳彩鶴」名義之開戶私文書，足生損害於「張
    錦川」、「乙○○」、「許阿江」、「劉吳彩鶴」及彰化六
    信，再將上開印鑑卡提出向彰化六信辦理開戶手續而行使該
    偽造之私文書。丁○○偽造「張錦川」、「乙○○」、「許
    阿江」、「劉吳彩鶴」名義申請開戶後，自民國83年7月25
    日起至94年8月11日止，先後多次於如附表三所示之時間、
    在其彰化六信辦公室內，冒用「張錦川」、「乙○○」、「
    許阿江」、「劉吳彩鶴」之名義為借款人、冒用「張萬福」
    、「許鄭月娥」名義為連帶保證人，製作「借據」或「中長
    期放款借據」之私文書，足生損害於「張錦川」、「乙○○
    」、「許阿江」、「劉吳彩鶴」、「張萬福」、「張萬龍」
    、「許鄭月娥」等人及彰化六信，再將偽造之「借據」或「
    中長期放款借據」提出向彰化六信辦理申請貸款手續而行使
    該偽造之私文書；嗣又利用其平日所知悉之貸款承辦人員「
    黃智照」、「陳玉關」、「嚴國順」、「張舜傑」之「櫃員
    碼」，將虛偽之授信資料（包括擔保品、核准帳號、核准金
    額等）輸入彰化六信之電腦中，再以其自身之主管碼或以其
    他放款主管「謝尚勳」、「陳呈祿」、「陳彥俊」之主管碼
    確認放行貸款，而侵入他人之電腦並偽造「黃智照」、「陳
    玉關」、「嚴國順」、「張舜傑」、「謝尚勳」、「陳呈祿
    」、「陳彥俊」名義之準私文書，致彰化六信陷於錯誤將如
    附表三所示之貸款核撥入「張錦川」、「乙○○」、「許阿
    江」、「劉吳彩鶴」之帳戶內，再於如附表三應沒收印文所
    示時間填寫「張錦川」、「乙○○」、「許阿江」、「劉吳
    彩鶴」名義之取款條並以所偽造之印章蓋在取款條上而偽造
    「張錦川」、「乙○○」、「許阿江」、「劉吳彩鶴」名義
    之私文書，足生損害於「張錦川」、「乙○○」、「許阿江
    」、「劉吳彩鶴」及彰化六信，之後並提出於彰化六信而行
    使該偽造取款條之私文書，取款後，分別用以償還彰化六信
    舊貸款或提領現金或轉入其本人、他人帳戶，而詐得彰化六
    信所核撥之貸款。嗣彰化六信於94年 9月26日辦理一般授信
    案件覆審業務時，察覺上情，丁○○即在犯罪未被偵查機關
    發覺前之94年 9月26日，主動具狀向台灣彰化地方法院檢察
    署自首並接受裁判；彰化六信並於翌日（94年 9月27日）向
    彰化縣警察局彰化分局民生路派出所提出告訴。
二、案經丁○○向台灣彰化地方法院檢察署自首、被害人彰化六
    信及乙○○分別訴由彰化縣警察局彰化分局函送向台灣彰化
    地方法院檢察署偵查起訴。
    理  由
一、上揭犯罪事實，業據被告丁○○於偵查、原審及本院審理中
    坦承不諱，核與告訴代理人丙○○指訴、證人即告訴人乙○
    ○、證人張錦川、張萬福、許有成分別於警詢、偵查中證述
    之情節相符，且有被告所偽造之「借據」、「中長期放款借
    據」、彰化六信人事資料卡、存款印鑑卡、彰化六信放款明
    細資料查詢列印單、彰化六信營業部放款系統註銷資料清檔
    作業表等在卷可資佐證。本件事證明確，被告上開犯行堪予
    認定。
二、新舊法比較部分：被告行為後，刑法及刑法施行法業於94年
    2月2日經總統以華總一義字第09400014901 號令修正公布，
    並於95年7月1日施行。按行為後法律有變更者，適用行為時
    之法律，但行為後之法律有利於行為人者，適用最有利於行
    為人之法律，現行刑法第2條第1項定有明文。
  (1)被告行為後，刑法牽連犯之規定雖自95年7月1日起即已被刪
    除，就此部分，被告行為後之法律已有變更。惟被告行為後
    之法律不利於被告，則依據刑法第2條第1項前段之規定，應
    依行為時即修正前刑法第55條之規定，論以一罪。
  (2)刑法第33條第5款業經修正公布，修正後刑法第33條第5款之
    規定與修正前刑法第33條第 5款之規定不同。比較新舊法結
    果，以修正前即行為時法較有利於被告，故依刑法第2條第1
    項前段規定，本案被告所犯刑法第358條侵入他人電腦罪之
    法定罰金刑部分，自應適用行為時之法律即修正前刑法第33
    條第5款規定決定其罰金部分之法定刑。又被告行為後，刑
    法施行法第1條之1業已修正公布增訂。修正增訂之刑法施行
    法第1條之1規定「中華民國94年1月7日刑法修正施行後（按
    指95年7月1日），刑法分則編所定罰金之貨幣單位為新臺幣
    。94年1月7日刑法修正時，刑法分則編未修正之條文定有罰
    金刑者，自94年1月7日刑法修正施行後，就其所定數額提高
    為30倍。但72年 6月26日到94年 1月 7日新增或修正之條文
    ，就其所定數額提高為3倍」。本件被告所犯刑法第358條侵
    入他人電腦罪之法定刑有罰金刑（得併科銀元10萬元以下）
    ，且為刑法分則編未修正之條文而定有罰金刑者；於刑法施
    行法第1條之1修正增訂前，其貨幣單位為銀元，罰金刑之提
    高標準應適用罰金罰鍰提高標準條例第 1條之規定「依法律
    應處罰金、罰鍰者，就其原定數額得提高為 2倍至10倍。」
    而依現行法規所定貨幣單位折算新臺幣條例第 2條規定「現
    行法規所定金額之貨幣單位為圓、銀元或元者，以新臺幣元
    之3倍折算之。」如換算為新臺幣，則比較新舊法適用之結
    果，關於法定刑為罰金部分之提高標準，以舊法對被告較為
    有利。
  (3)又被告行為後，刑法已刪除第56條關於連續犯之規定，此刪
    除雖非犯罪構成要件之變更，但顯已影響行為人刑罰之法律
    效果，自屬法律有變更，依刑法第2條第1項規定，比較新、
    舊法結果，仍應適用較有利於被告之行為時法律即舊法論以
    連續犯。
  (4)刑法第62條將原規定之必減修為得減，雖性質上屬刑罰裁量
    之事項，惟既影響行為人之刑罰法律效果，應屬法律變更之
    範疇，而有刑法第2條第1項之適用，經比較新舊法，以舊法
    規定「必減」對行為人較為有利，應適用舊法。
三、被告原擔任彰化六信營業部副理，係信用合作社職員。本件
    總冒貸之金額固為1億1710萬元，但信用合作社法係於93年2
    月4日始公佈施行增訂之第38條之2，基於法律不溯及既往之
    原則，被告自93年2月4日信用合作社法修正施行後之冒貸金
    額為 4千620萬元，尚未達1億元以上。核被告所為，係犯刑
    法第216條、第210條之行使偽造私文書罪、第 358條侵入他
    人電腦罪及信用合作社法第38條之2第1項前段信用合作社職
    員損害信用合作社罪。被告利用不知情、已成年之刻印行人
    員偽刻「張錦川」、「乙○○」、「許阿江」、「劉吳彩鶴
    」之印章，係間接正犯。被告偽造印章、簽名之部分行為，
    為偽造私文書之行為所吸收；偽造私文書之低度行為，為行
    使之高度行為所吸收，均不另論罪。被告93年2月4日信用合
    作社法修正施行前之冒貸行為原構成詐欺取財罪，惟與93年
    2月4日信用合作社法修正施行後之冒貸行為，係基於概括犯
    意所為，具連續犯之裁判上一罪關係，自僅應論以一信用合
    作社法第38條之2第1項前段之罪。被告先後多次侵入他人電
    腦、行使偽造私文書、信用合作社職員損害信用合作社之犯
    行，時間緊接，方法相同，觸犯構成要件相同之罪名，顯係
    基於概括犯意反覆為之，應依修正前刑法第56條之規定分別
    論以一罪。所犯侵入他人電腦、行使偽造私文書及信用合作
    社職員損害信用合作社等 3罪間，有手段、目的之牽連關係
    ，應依修正前刑法第55條後段從一重論以信用合作社職員損
    害信用合作社罪。又被告於犯罪未發覺前，即向檢察官自首
    ，並接受裁判，應依修正前刑法第62條前段之規定，減輕其
    刑，並先加後減。檢察官原起訴犯罪事實雖未敘及被告侵入
    他人電腦之犯罪事實及法條，惟此與原起訴之有罪部分有牽
    連犯之裁判上一罪關係，且經告訴代理人丙○○於警詢時提
    出告訴，本院自得併予審判。又檢察官未論及信用合作社法
    第38條之2第1項前段之事實，而認被告所為係犯刑法第 339
    條第1項詐欺取財罪，尚有未洽，起訴法條應予變更。原判
    決認被告罪證明確而予科刑，固非無見，惟查：原審疏未適
    用信用合作社法第38條之2第1項前段及刑法第 358條，已有
    未合；且原審未論及被告亦冒用劉吳彩鶴名義申請貸款、冒
    用「張萬龍」名義為連帶保證人、未具體認定83年7月25 日
    起至90年 4月17日止之犯罪事實、犯罪事實欄未記載侵入他
    人電腦之事實、亦未認定被告行使偽造如附表三所示「張錦
    川」、「乙○○」、「許阿江」、「劉吳彩鶴」名義之取款
    條之犯罪事實，如附表二編號6所示之借據為90年11月29 日
    原審誤載為91年11月29日、原審附表編號12係重複、如附表
    二編號 4至16所示之借據原本上除借款人、連帶保證人欄之
    簽名各1枚外，並無第2枚簽名及指紋，借據影本上之簽名及
    指紋係案發後證人指認所親自簽名、捺指紋，此部分原判決
    併予諭知沒收，均有未合。上訴人即被告上訴請求從輕量刑
    ，固無理由；惟檢察官上訴指摘原判決認事用法均有不當且
    量刑過輕，為有理由，自應由本院將原判決撤銷改判。爰審
    酌被告丁○○冒貸總金額達 1億10萬元、惟部分借款係用以
    償還舊債務，總計造成彰化六信高達3千250萬元之損害，迄
    未賠償被害人，及其犯罪之動機、方法、手段、所生危害，
    暨犯後到庭坦承犯行、態度良好等一切情狀，量處如主文第
    2 項所示之刑。如附表二所示之印文、簽名及如附表三應沒
    收印文欄所示「張錦川」、「乙○○」、「許阿江」、「劉
    吳彩鶴」取款條上之印文，均應依刑法第219條宣告沒收。
    至於被告借新還舊後，舊債務之借款借據及所偽造之印章已
    銷毀，此事實業據被告供承明確，核與告訴代理人黃建修所
    述情形相符，是該借據、所偽造之印章及上之印文、簽名均
    已銷毀而不存在，爰不予宣告沒收。至於告訴人彰化六信請
    求檢察官上訴意旨認被告所為尚構成刑法第339條之 3第1項
    、信用合作社法第38條之3第1項之罪，顯有誤會；另認被告
    冒貸取得之放款達 1億1710萬元，而應適用信用合作社法第
    38條之2第1項後段之罪，然而信用合作社法第38條之 2係增
    訂之條文，被告部分行為雖在修法增訂之後，但修法增訂前
    之冒貸金額自不應計入，已如上述，是被告此部分犯罪所得
    應未達 1億元，自應適用信用合作社法第38條之2第1項前段
    之規定，附此敘明。
四、公訴人另認被告上開行為並涉有刑法第336條2項之業務侵占
    罪嫌云云。惟刑法上之業務侵占罪，係以從事業務之人，將
    其業務上持有之物，易持有為自己不法之所有或予以處分為
    構成要件；其前提為原先本係適法之持有，嗣後始更易為不
    法所有或予以處分，始稱相當。倘若行為人自始即圖為自己
    不法之所有，以詐術或其他欺罔、不實方法，使相對人陷於
    錯誤，而為財物之交付者，應屬詐欺罪範疇，不能遽論以侵
    占之罪，最高法院80年度台上字第5148號判決足供參照。是
    被告係以詐欺手法詐貸金額已如上述，自不另外成立業務侵
    占罪，惟此部分公訴人認與上開有罪部分有裁判上一罪之關
    係，爰不另為無罪之諭知，併此敘明。
據上論結，應依刑事訴訟法第369條第1項前段、第364條、第299
條第1項前段、第300條，信用合作社法第38條之2第1項前段，刑
法第2條第 1項、第11條前段、第216條、第210條、第358條、第
219條，修正前刑法第56條、第55條、第62條前段，罰金罰鍰高
標準條例第1條前段，判決如主文。
本案經檢察官甲○到庭執行職務。
中　　華　　民　　國　　96　　年　　1 　　月　　9 　　日
                  刑事第十庭    審判長法　官  林  照  明
                                      法　官  蔡  名  曜
                                      法　官  李  平  勳
上開正本證明與原本無異。
本件得上訴。
如不服本判決應於收受送達後十日內向本院提出上訴書狀，其未
敘述上訴之理由者並得於提起上訴後十日內向本院補提理由書（
均須按他造當事人之人數附繕本）。
                                      書記官　王  麗  珍
中　　華　　民　　國　　96　　年　　1　　月　　12   　日
附錄法條
中華民國刑法第210條
偽造、變造私文書，足以生損害於公眾或他人者，處5年以下有
期徒刑。
中華民國刑法第216條
行使第210條至第215條之文書者，依偽造、變造文書或登載不實
事項或使登載不實事項之規定處斷。
中華民國刑法第358條
無故輸入他人帳號密碼、破解使用電腦之保護措施或利用電腦系
統之漏洞，而入侵他人之電腦或其相關設備者，處3年以下有期
徒刑、拘役或科或併科10萬元以下罰金。
信用合作社法第38條之2
信用合作社負責人或職員，意圖為自己或第三人不法之利益，或
損害信用合作社之利益，而為違背其職務之行為，致生損害於信
用合作社之財產或其他利益者，處3年以上10年以下有期徒刑，
得併科新臺幣1千萬元以上2億元以下罰金。其犯罪所得達新臺幣
1億元以上者，處7年以上有期徒刑，得併科新臺幣2500萬元以上
5億元以下罰金。
信用合作社負責人或職員，二人以上共同實施前項犯罪之行為者
，得加重其刑至二分之一。
第1項之未遂犯罰之。
附表一：
1、83年7月14日開戶啟用「張錦川」帳戶。
2、86年2月19日開戶啟用「劉吳彩鶴」帳戶。
3、87年12月2日開戶啟用「許阿江」帳戶。
4、88年4月12日開戶啟用「乙○○」帳戶。
附表二：
1、彰化市第六信用合作社存款印鑑卡（83年7月14日啟用）上之
   「張錦川」印文2枚、「張錦川」之簽名1枚。
2、彰化市第六信用合作社存款印鑑卡（86年2月19日啟用）上之
   「劉吳彩鶴」印文2枚、「劉吳彩鶴」之簽名1枚。
3、彰化市第六信用合作社存款印鑑卡（88年4月12日啟用）上之
   「乙○○」印文2枚、「乙○○」之簽名1枚。
4、彰化市第六信用合作社存款印鑑卡（88年4月12日啟用）上之
   「許阿江」印文2枚、「許阿江」之簽名1枚。
5、彰化市第六信用合作社94年8月11日借據上之借款人「張錦川
   」印文3枚、簽名1枚、連帶保證人「張萬福」之印文3枚、簽
   名1枚。
6、彰化市第六信用合作社90年11月20日中長期放款借據上之借
   款人「乙○○」印文3枚、簽名1枚，連帶保證人「張萬福」
   之印文3枚、簽名1枚。
7、彰化市第六信用合作社90年11月29日中長期放款借據上之借
   款人「乙○○」印文3枚、簽名1枚，連帶保證人「張萬福」
   之印文3枚、簽名1枚。
8、彰化市第六信用合作社92年1月10日中長期放款借據上之借款
   人「乙○○」印文3枚、簽名1枚，連帶保證人「張萬福」之
   印文3枚、簽名1枚。
9、彰化市第六信用合作社92年3月21日中長期放款借據上之借款
   人「乙○○」印文3枚、簽名1枚，連帶保證人「張萬福」之
   印文3枚、簽名1枚。
10、彰化市第六信用合作社90年12月31日中長期放款借據上之借
    款人「乙○○」印文3枚、簽名1枚，連帶保證人「張萬福」
    之印文3枚、簽名1枚。
11、彰化市第六信用合作社90年9月21日中長期放款借據上之借
    款人「乙○○」印文3枚、簽名1枚，連帶保證人「張萬福」
    之印文3枚、簽名1枚。
12、彰化市第六信用合作社94年7月15日借據上之借款人「乙○
    ○」印文3枚、簽名1枚，「張萬福」之印文3枚、簽名1枚。
13、彰化市第六信用合作社93年4月27日中長期放款借據上之借
    款人「許阿江」印文3枚、簽名1枚，連帶保證人「許鄭月娥
    」之3枚、簽名1枚。
14、彰化市第六信用合作社92年12月2日借據上之借款人「許阿
    江」印文3枚、簽名1枚，連帶保證人「許鄭月娥」之3枚、
    簽名1枚。
15、彰化市第六信用合作社93年3月30日中長期放款借據上之借
    款人「許阿江」印文3枚、簽名1枚，連帶保證人「許鄭月娥
    」之3枚、簽名1枚。
16、彰化市第六信用合作社90年4月17日中長期放款借據上之借
    款人「許阿江」印文3枚、簽名1枚，連帶保證人「許鄭月娥
    」之3枚、簽名1枚。
附表三：丁○○冒貸「劉吳彩鶴、張錦川、許阿江、乙○○」等四戶資金流向明細表
┌──┬─────┬───────┬─────────────────────┬──────────┐
│編號│ 日    期 │相    關    人│              簡     述                   │    應沒收印文      │
├──┼─────┼───────┼─────────────────────┼──────────┤
│  1 │83/07/25  │借款人張錦川、│以「張錦川」冒借100千元 (00000000)，轉入  │83/07/25彰化六信取  │
│    │          │連帶保證人不明│0000-000000張錦川帳戶                     │款條上張張錦川印文乙│
│    │          │              │資金流向：                                │枚                  │
│    │          │              │1.83/07/25轉帳50千元入0000-0000丁○○帳戶 │                    │
│    │          │              │  內                                      │                    │
├──┼─────┼───────┼─────────────────────┼──────────┤
│  2 │83/08/01  │借款人張錦川、│以「張錦川」冒借600千元 (00000000)，轉入  │83/08/01彰化六信取  │
│    │          │連帶保證人不明│0000-00000張錦川帳戶                      │款條上張張錦川印文乙│
│    │          │              │資金流向：                                │枚                  │
│    │          │              │1.83/08/01轉帳600千元入0000-000000張錦川帳│                    │
│    │          │              │  戶內                                    │                    │
│    │          │              │2.83/08/01存入現金345千元(0000-000000)    │                    │
│    │          │              │3.83/08/01匯出945千元                     │                    │
├──┼─────┼───────┼─────────────────────┼──────────┤
│  3 │83/10/06  │借款人張錦川、│以「張錦川」冒借2500千元 (00000000)，轉入 │83/10/07及83/10/12彰│
│    │          │連帶保證人不明│0000-000000 錦川帳戶                      │化六信取款條上張張錦│
│    │          │              │資金流向：                                │川印文共二枚        │
│    │          │              │1.83/10/06償還「張錦川」83/07/25借款100千 │                    │
│    │          │              │  元(00000000)                            │                    │
│    │          │              │2.83/10/07轉入1500千元0000-0000丁○○帳戶 │                    │
│    │          │              │  內                                      │                    │
│    │          │              │3.83/10/12轉帳900千元000-00000楊安太帳戶內│                    │
│    │          │              │4.83/12/13再由0000-0000丁○○轉1,000千元入│                    │
│    │          │              │5.83/12/19償還「張錦川」83/10/06借款1,500 │                    │
│    │          │              │  千(00000000)                            │                    │
│    │          │              │6.83/08/11償還「張錦川」83/08/01借款300千 │                    │
│    │          │              │  元(00000000)                            │                    │
├──┼─────┼───────┼─────────────────────┼──────────┤
│  4 │84/12/12  │借款人張錦川、│以「張錦川」冒借600千元 (00000000)，轉入  │84/12/15及彰化六信取│
│    │          │連帶保證人不明│0000-000000張錦川帳戶                     │款條上張張錦川印文乙│
│    │          │              │1.84/12/12償還「張錦川」83/08/01借款300千 │枚                  │
│    │          │              │  元(00000000)                            │                    │
│    │          │              │2.84/12/15轉帳250千元入000-00000楊安太帳戶│                    │
│    │          │              │  內                                      │                    │
├──┼─────┼───────┼─────────────────────┼──────────┤
│  5 │85/02/06  │借款人張錦川、│以「張錦川」冒借400千元 (00000000)，轉入  │85/04/01彰化六信取  │
│    │          │連帶保證人不明│0000-000000張錦川帳戶                     │款條2張上張錦川印文 │
│    │          │              │資金流向：                                │共二枚              │
│    │          │              │1.85/02/07轉帳350千元入000-00000 楊安太帳 │                    │
│    │          │              │  戶內                                    │                    │
├──┼─────┼───────┼─────────────────────┼──────────┤
│  6 │85/04/01  │借款人張錦川、│挪借「張錦川」冒借200千元 (00000000)，轉入│85/04/01彰化六信取  │
│    │          │連帶保證人不明│0000-000000 錦川帳戶內                    │款條2張上張錦川印文 │
│    │          │              │資金流向：                                │共二枚              │
│    │          │              │1.85/04/01提款現金100千元                 │                    │
│    │          │              │2.85/04/01轉帳100千元入0000-00000楊安太帳 │                    │
│    │          │              │  戶內                                    │                    │
├──┼─────┼───────┼─────────────────────┼──────────┤
│  7 │85/04/12  │借款人張錦川、│以「張錦川」冒借2,500千元 (00000000)，轉入│85/04/13彰化六信取  │
│    │          │連帶保證人不明│0000-000000張錦川帳戶                     │款條上張錦川印文共二│
│    │          │              │資金流向：                                │枚                  │
│    │          │              │1.85/04/12償還「張錦川」借款2,200千元     │                    │
│    │          │              │  83/10/06借款1,000千元(00000000)         │                    │
│    │          │              │  84/12/12借款600千元(00000000)           │                    │
│    │          │              │  85/02/06借款400千元 (00000000)          │                    │
│    │          │              │  85/04/01借款200千元 (00000000)          │                    │
│    │          │              │2.85/04/13轉帳250千元0000-00000楊安太帳戶 │                    │
│    │          │              │  內                                      │                    │
├──┼─────┼───────┼─────────────────────┼──────────┤
│  8 │85/05/07  │借款人張錦川、│以「張錦川」冒借300千元 (0000000)，轉入   │85/05/07彰化六信取  │
│    │          │連帶保證人不明│0000-000000張錦川帳戶內                   │款條上張錦川印文乙枚│
│    │          │              │資金流向：                                │                    │
│    │          │              │1.85/05/07轉帳250千元入000-00000楊安太帳  │                    │
│    │          │              │  戶內                                    │                    │
│    │          │              │                                          │                    │
├──┼─────┼───────┼─────────────────────┼──────────┤
│  9 │85/06/03  │借款人張錦川、│以「張錦川」冒借300千元 (00000000)，轉入  │85/06/03及85/06/07、│
│    │          │連帶保證人不明│0000-000000張錦川帳戶內                   │85/06/08彰化六信取款│
│    │          │              │資金流向：                                │條上張錦川印文共三枚│
│    │          │              │1.85/06/03提現88千元                      │                    │
│    │          │              │2.85/06/07轉帳131千元入000-00000黃永宗帳戶│                    │
│    │          │              │  內                                      │                    │
│    │          │              │3.85/06/08轉帳35千元入000-00000楊安太帳戶 │                    │
│    │          │              │  內                                      │                    │
├──┼─────┼───────┼─────────────────────┼──────────┤
│  10│85/06/17  │借款人張錦川、│以「張錦川」冒借35,00千元 (00000000)，轉入│85/06/17彰化六信取  │
│    │          │連帶保證人不明│0000-000000張錦川帳戶內                   │款條2張上張錦川印文 │
│    │          │              │資金流向：                                │共二枚              │
│    │          │              │1.85/06/17償還「張錦川」借款3,100元       │                    │
│    │          │              │  85/04/12借款2,500千元                   │                    │
│    │          │              │  85/05/07借款300千元                     │                    │
│    │          │              │  85/06/03借款300千元                     │                    │
│    │          │              │2.85/06/17轉帳350千元000-00000楊安太帳戶內│                    │
│    │          │              │3.85/06/17轉帳67千元00-00000黃永宗帳戶內  │                    │
├──┼─────┼───────┼─────────────────────┼──────────┤
│  11│85/06/28  │借款人張錦川、│以「張錦川」冒借2,500千元 (00000000)，轉入│85/06/29彰化六信取  │
│    │          │連帶保證人不明│0000-000000張錦川帳戶內                   │款條上張錦川印文乙枚│
│    │          │              │資金流向：                                │                    │
│    │          │              │1.85/06/29轉帳2,400千元入000-00000楊安太帳│                    │
│    │          │              │  戶內                                    │                    │
│    │          │              │2.86/01/06償還「張錦川」85/06/17借款300千 │                    │
│    │          │              │  元(00000000)                            │                    │
│    │          │              │3.86/02/17償還「張錦川」85/06/17借款1,000 │                    │
│    │          │              │  元(00000000)                            │                    │
├──┼─────┼───────┼─────────────────────┼──────────┤
│  12│86/04/03  │借款人張錦川、│以「張錦川」冒借3,000千元 (00000000)，轉入│86/04/03(2張)、     │
│    │          │連帶保證人不明│0000-000000張錦川帳戶內                   │86/04/15、86/04/16、│
│    │          │              │資金流向：                                │86/04/19彰化六信取  │
│    │          │              │1.還償「張錦川」85/06/17借款2,200千元     │款條上張錦川印文共五│
│    │          │              │  (00000000)                              │枚                  │
│    │          │              │2.86/04/03轉帳500千元入000-00000楊安帳戶內│                    │
│    │          │              │3.86/04/15轉帳157千元入000-00000黃永宗帳戶│                    │
│    │          │              │  內                                      │                    │
│    │          │              │4.86/04/16轉帳50千元入0000-00000丁○○帳戶│                    │
│    │          │              │  內                                      │                    │
│    │          │              │5.86/04/19轉帳80千元入000-00000楊安太帳戶 │                    │
│    │          │              │  內                                      │                    │
├──┼─────┼───────┼─────────────────────┼──────────┤
│  13│86/04/22  │借款人張錦川、│以「張錦川」冒借1,000千元 (00000000)，轉入│86/04/22、86/04/24、│
│    │          │連帶保證人不明│0000-000000張錦川帳戶內                   │86/04/25、86/04/28彰│
│    │          │              │資金流向：                                │化六信取款條共4張上 │
│    │          │              │1.86/04/22轉帳82千元入000-00000黃永宗帳戶 │張錦川印文共四枚    │
│    │          │              │  內                                      │                    │
│    │          │              │2.86/04/24轉帳100千元入0000-00000丁○○帳 │                    │
│    │          │              │  內                                      │                    │
│    │          │              │3.86/04/25轉帳500千元入000-00000楊安太帳戶│                    │
│    │          │              │  內                                      │                    │
│    │          │              │4.84/04/28轉帳229千元入000-00000黃永宗帳戶│                    │
│    │          │              │  內                                      │                    │
├──┼─────┼───────┼─────────────────────┼──────────┤
│  14│86/09/26  │借款人劉吳彩鶴│以「劉吳彩鶴」冒借500千元 (00000000)，轉入│86/09/26彰化六信取  │
│    │          │、連帶保證人不│0000-00000 劉吳彩鶴帳戶內                 │款條上劉吳彩鶴印文共│
│    │          │明            │資金流向：                                │乙枚                │
│    │          │              │1.86/09/26領現金500千元                   │                    │
├──┼─────┼───────┼─────────────────────┼──────────┤
│  15│86/10/02  │借款人劉吳彩鶴│以「劉吳彩鶴」冒借500千元 (00000000)，轉入│86/10/02彰化六信取  │
│    │          │連帶保證人不明│0000-00000劉吳彩鶴帳戶內                  │款條上劉吳彩鶴印文共│
│    │          │              │資金流向：                                │乙枚                │
│    │          │              │1.86/10/02轉帳500千元入0000-000000張錦川帳│                    │
│    │          │              │  戶內                                    │                    │
├──┼─────┼───────┼─────────────────────┼──────────┤
│  16│86/11/03  │借款人劉吳彩鶴│以「劉吳彩鶴」冒借800千元 (00000000)，轉入│86/09/26彰化六信取  │
│    │          │連帶保證人不明│0000-00000劉吳彩鶴帳戶內                  │款條上劉吳彩鶴印文共│
│    │          │              │資金流向：                                │乙枚                │
│    │          │              │1.86/11/03轉帳800千元入0000-000000張錦川  │                    │
│    │          │              │  帳戶內                                  │                    │
│    │          │              │2.86/11/04再由0000-000000張錦川400千元入  │                    │
│    │          │              │  000-00000楊安太帳戶內                   │                    │
├──┼─────┼───────┼─────────────────────┼──────────┤
│  17│86/12/04  │借款人劉吳彩鶴│以「劉吳彩鶴」冒借2,500千元 (00000000)，轉│85/04/01彰化六信取  │
│    │          │、連帶保證人不│入0000-000000劉吳彩鶴帳戶內               │款條2張上張錦川印文 │
│    │          │明            │資金流向：                                │共二枚              │
│    │          │              │1.86/12/04償還「劉吳彩鶴」借款18,00千元   │                    │
│    │          │              │          86/09/26借款500千元             │                    │
│    │          │              │          86/10/02借款500千元             │                    │
│    │          │              │          86/11/03借款800千元             │                    │
│    │          │              │2.86/12/04轉帳480千元入0000-000000張錦川帳│                    │
│    │          │              │  戶內                                    │                    │
│    │          │              │3.86/12/05轉帳200千元入0000-000000張錦川帳│                    │
│    │          │              │  戶內戶內                                │                    │
│    │          │              │4.86/12/09償還「劉吳彩鶴」86/12/04借款2,50│                    │
│    │          │              │  0千元(00000000)                         │                    │
│    │          │              │5.86/12/23償還「張錦川」86/04/22借款300千 │                    │
│    │          │              │  元(00000000)                            │                    │
├──┼─────┼───────┼─────────────────────┼──────────┤
│  18│87/03/20  │借款人劉吳彩鶴│以「劉吳彩鶴」冒借800千元 (00000000)，轉入│87/03/20、87/03/23彰│
│    │          │、連帶保證人不│0000-00000劉吳彩鶴帳戶內                  │化六信取款條上劉吳彩│
│    │          │明            │資金流向：                                │鶴印文共二枚        │
│    │          │              │1.87/03/20領現金400千元                   │                    │
│    │          │              │2.87/03/23轉帳400千元入0000-000000張錦川帳│                    │
│    │          │              │  戶內                                    │                    │
├──┼─────┼───────┼─────────────────────┼──────────┤
│  19│87/04/03  │借款人劉吳彩鶴│以「劉吳彩鶴」冒借800千元 (00000000)，轉入│87/03/20、87/03/23彰│
│    │          │、連帶保證人不│0000-00000劉吳彩鶴帳戶內                  │化六信取款條上劉吳彩│
│    │          │明            │資金流向：                                │鶴印文共二枚        │
│    │          │              │1.87/04/04轉帳400千元入0000-00000楊安太   │                    │
│    │          │              │  帳戶內                                  │                    │
│    │          │              │2.87/04/04轉帳400千元入0000-000000張錦川帳│                    │
│    │          │              │  戶內                                    │                    │
│    │          │              │3.87/04/18償還「張錦川」86/04/22借款500千 │                    │
│    │          │              │  元(00000000)                            │                    │
├──┼─────┼───────┼─────────────────────┼──────────┤
│  20│87/05/08  │借款人劉吳彩鶴│以「劉吳彩鶴」冒借900千元 (00000000)，轉入│87/05/08彰化六信取款│
│    │          │、連帶保證人不│0000-00000劉吳彩鶴帳戶內                  │條2張上吳彩鶴印文共 │
│    │          │明            │資金流向：                                │二枚                │
│    │          │              │1.87/05/08轉帳450千元入0000-000000張錦川  │                    │
│    │          │              │  帳戶內                                  │                    │
│    │          │              │2.87/05/08轉帳450千元入0000-00000楊安太帳 │                    │
│    │          │              │  戶內                                    │                    │
├──┼─────┼───────┼─────────────────────┼──────────┤
│21  │87/06/16  │借款人劉吳彩鶴│以「劉吳彩鶴」冒借1,000千元 (00000000)，轉│87/06/16、86/06/17、│
│    │          │、連帶保證人不│入0000-00000劉吳彩鶴帳戶內                │87/06/19 彰化六信取 │
│    │          │明            │資金流向：                                │款條上之劉吳彩鶴印文│
│    │          │              │1.87/06/16轉帳425千元入0000-000000 張錦川 │共二枚              │
│    │          │              │  帳戶內                                  │                    │
│    │          │              │2.87/06/17轉帳460千元入0000-000000張錦川帳│                    │
│    │          │              │  戶內                                    │                    │
│    │          │              │3.87/06/19轉帳30千元 (0000-000000張錦川帳 │                    │
│    │          │              │  戶內                                    │                    │
│    │          │              │4.87/06/18償還「張錦川」86/04/22借款200千 │                    │
│    │          │              │元(00000000)                              │                    │
├──┼─────┼───────┼─────────────────────┼──────────┤
│22  │87/07/14  │借款人張錦川、│以「張錦川」冒借200千元 (00000000)，轉入  │87/07/14彰化六信取款│
│    │          │連帶保證人不明│0000-000000 張錦川帳戶內                  │條上之張錦川印文乙枚│
│    │          │              │資金流向：                                │                    │
│    │          │              │1.87/07/14轉帳229千元入0000-00000 許玉容  │                    │
│    │          │              │  帳戶內                                  │                    │
├──┼─────┼───────┼─────────────────────┼──────────┤
│23  │87/07/27  │借款人劉吳彩鶴│以「劉吳彩鶴」冒借750千元 (00000000)，轉入│87/07/27彰化六信取款│
│    │          │連帶保證人不明│0000-00000劉吳彩鶴帳戶內                  │條2張上之劉吳彩鶴印 │
│    │          │              │資金流向：                                │文共二枚            │
│    │          │              │1.87/07/27提現300千元                     │                    │
│    │          │              │2.87/07/27轉帳450千元入0000-000000張錦川  │                    │
│    │          │              │  帳戶內                                  │                    │
├──┼─────┼───────┼─────────────────────┼──────────┤
│24  │87/08/19  │借款人劉吳彩鶴│以「劉吳彩鶴」冒借750千元 (00000000)，轉入│87/08/20、87/08/21  │
│    │          │連帶保證人不明│0000-00000劉吳彩鶴帳戶內                  │彰化六信取款條上之劉│
│    │          │              │資金流向：                                │吳彩鶴印文共二枚    │
│    │          │              │1.87/08/20轉帳270千元0000-000000張錦川帳戶│                    │
│    │          │              │  內                                      │                    │
│    │          │              │2.87/08/21轉帳383千元入0000-00000楊安太   │                    │
│    │          │              │  帳戶內                                  │                    │
│    │          │              │3.87/08/31償還「張錦川」85/06/28借款500千 │                    │
│    │          │              │  元(00000000)                            │                    │
│    │          │              │                                          │                    │
├──┼─────┼───────┼─────────────────────┼──────────┤
│25  │87/12/19  │借款人許阿江、│以「許阿江」冒借5000千元 (00000000)，轉入 │87/12/22彰化六信取款│
│    │          │連帶保證人不明│0000-00000許阿江帳戶內                    │條上之許阿江印印文乙│
│    │          │              │資金流向：                                │枚                  │
│    │          │              │1.87/12/22由0000-00000許阿江帳戶內轉帳    │                    │
│    │          │              │  5,000千元入0000-000000張錦川帳戶內      │                    │
│    │          │              │2.87/12/23由0000-000000張錦川帳戶內償還   │                    │
│    │          │              │  ：                                      │                    │
│    │          │              │    85/06/28張錦川借款2,000千元(00000000) │                    │
│    │          │              │    86/04/03張錦川借款3,000千元 (00000000)│                    │
│    │          │              │3.88/04/03償還「張錦川」87/07/14借款200千 │                    │
│    │          │              │  元(00000000)                            │                    │
│    │          │              │                                          │                    │
│    │          │              │                                          │                    │
├──┼─────┼───────┼─────────────────────┼──────────┤
│26  │88/01/21  │借款人張錦川連│以「張錦川」冒借5,000元 (00000000)，轉入  │88/01/21彰化六信取款│
│    │          │帶保證人不明  │0000-000000 張錦川帳戶內                  │條2張上之張錦川印文 │
│    │          │              │資金流向：                                │共二枚              │
│    │          │              │由0000-000000張錦川帳戶內轉帳5,000千元償還│                    │
│    │          │              │冒借「劉吳彩鶴」借款：                    │                    │
│    │          │              │1.87/03/20借款800千元(0000000-0)          │                    │
│    │          │              │2.87/04/03借款800千元(0000000-0)          │                    │
│    │          │              │3.87/06/16借款1,000千元(0000000-0)        │                    │
│    │          │              │4.87/07/27借款750千元(0000000-0)          │                    │
│    │          │              │5.87/08/19借款750千元(0000000-0)          │                    │
│    │          │              │6.87/05/08借款900千元 (0000000-0)         │                    │
├──┼─────┼───────┼─────────────────────┼──────────┤
│27  │88/01/29  │借款人張錦川連│以「張錦川」冒借1,000千元 (00000000)，轉入│87/02/05、88/02/08  │
│    │          │帶保證人不明  │0000-000000 張錦川帳戶內                  │88/02/10 彰化六信取 │
│    │          │              │資金流向：                                │款條上之張錦川印文共│
│    │          │              │1.88/01/29補退票300千元                   │三枚                │
│    │          │              │2.88/02/05轉入楊安太帳戶200千元           │                    │
│    │          │              │3.88/02/08轉入楊安太帳戶200千元           │                    │
│    │          │              │4.88/02/10轉入魏淑娟帳戶29千元            │                    │
│    │          │              │5.88/02/10轉入楊安太帳戶100千元           │                    │
├──┼─────┼───────┼─────────────────────┼──────────┤
│28  │88/03/01  │借款人張錦川連│以「張錦川」冒借500千元 (00000000)，轉入  │88/03/02、88/03/05  │
│    │          │帶保證人不明  │0000-000000 張錦川帳戶內                  │88/03/06、88/03/12  │
│    │          │              │資金流向：                                │彰化六信取款條上張錦│
│    │          │              │1.88/03/02匯出款250千元                   │川印文共四枚        │
│    │          │              │2.88/03/05轉入魏淑娟帳戶51千元            │                    │
│    │          │              │3.88/03/06提現150千元                     │                    │
│    │          │              │4.88/03/12轉入魏淑娟帳戶43千元            │                    │
├──┼─────┼───────┼─────────────────────┼──────────┤
│29  │88/03/31  │借款人張錦川、│以「張錦川」冒借1,000千元 (00000000)，轉入│88/03/31、88/04/01、│
│    │          │連帶保證人不明│0000-000000 張錦川帳戶內                  │88/04/02、88/04/03、│
│    │          │              │資金流向：                                │88/04/12、88/04/16  │
│    │          │              │1.88/03/31提現300千元                     │彰化六信取款條上張錦│
│    │          │              │2.88/04/01提現350千元                     │川印文共六枚        │
│    │          │              │3.88/04/02轉入魏淑娟帳戶39千元            │                    │
│    │          │              │4.88/04/03提現200千元                     │                    │
│    │          │              │5.88/04/12轉入魏淑娟帳戶50千元            │                    │
│    │          │              │6.88/04/16轉入魏淑娟帳戶39千元            │                    │
├──┼─────┼───────┼─────────────────────┼──────────┤
│30  │88/06/10  │借款人張錦川連│以「張錦川」冒借500千元 (00000000)，轉入  │88/06/11(2張)       │
│    │          │帶保證人不明  │0000-000000 張錦川帳戶內                  │88/06/14、88/06/21  │
│    │          │              │資金流向：                                │彰化六信取款條上張錦│
│    │          │              │1.88/06/11轉入魏淑娟帳戶58千元            │川印文共四枚        │
│    │          │              │2.88/06/11匯入款100千元                   │                    │
│    │          │              │3.88/06/14轉入楊安太帳戶200千元           │                    │
│    │          │              │4.88/06/21轉入魏淑娟帳戶50千元            │                    │
├──┼─────┼───────┼─────────────────────┼──────────┤
│31  │88/07/21  │借款人張錦川連│以「張錦川」冒借1.000千元 (00000000)轉入  │88/07/21、88/07/22、│
│    │          │帶保證人不明  │0000-000000 張錦川帳戶內                  │88/07/30、88/08/06、│
│    │          │              │資金流向：                                │88/08/13、88/08/18、│
│    │          │              │1.88/07/21提現70千元                      │88/08/30、88/09/03、│
│    │          │              │2.88/07/22提現250千元                     │彰化六信取款條上張錦│
│    │          │              │3.88/07/22提現250千元                     │川印文共八枚        │
│    │          │              │4.88/08/06轉入魏淑娟帳戶86千元            │                    │
│    │          │              │5.88/03/13轉入魏淑娟帳戶75千元            │                    │
│    │          │              │6.88/08/18轉入魏淑娟帳戶50千元            │                    │
│    │          │              │7.88/08/30匯入款60千元                    │                    │
│    │          │              │8.88/08/30轉入魏淑娟帳戶38千元            │                    │
│    │          │              │9.88/09/03轉入魏淑娟帳戶63千元            │                    │
│    │          │              │10.89/02/03償還「張錦川」88/01/29借款     │                    │
│    │          │              │   1,000千元(00000000)                    │                    │
├──┼─────┼───────┼─────────────────────┼──────────┤
│32  │89/03/06  │借款人張錦川連│以「張錦川」冒借500千元 (00000000)，轉入  │89/03/06、89/03/14、│
│    │          │帶保證人不明  │0000-000000 張錦川帳戶內                  │89/03/16、89/03/24  │
│    │          │              │資金流向：                                │彰化六信取款條上張錦│
│    │          │              │1.89/03/06提現60千元                      │川印文共四枚        │
│    │          │              │2.89/03/14提現200千元                     │                    │
│    │          │              │3.89/03/16提現100千元                     │                    │
│    │          │              │4.89/03/24轉入魏淑娟帳戶50千元            │                    │
├──┼─────┼───────┼─────────────────────┼──────────┤
│33  │87/07/27  │借款人劉吳彩鶴│以「劉吳彩鶴」冒借750千元 (00000000)，轉入│88/03/02、88/03/05  │
│    │          │連帶保證人不明│0000-00000劉吳彩鶴帳戶內                  │88/03/06、88/03/12  │
│    │          │              │資金流向：                                │彰化六信取款條上張錦│
│    │          │              │1.87/07/27提現300千元                     │川印文共四枚        │
│    │          │              │2.87/07/27轉帳450千元入0000-000000張錦川  │                    │
│    │          │              │  帳戶內                                  │                    │
├──┼─────┼───────┼─────────────────────┼──────────┤
│34  │87/07/27  │借款人劉吳彩鶴│以「劉吳彩鶴」冒借750千元 (00000000)，轉入│87/07/27彰化六信取款│
│    │          │連帶保證人不明│0000-00000劉吳彩鶴帳戶內                  │條2張上之劉吳彩鶴印 │
│    │          │              │資金流向：                                │文共二枚            │
│    │          │              │1.87/07/27提現300千元                     │                    │
│    │          │              │2.87/07/27轉帳450千元入0000-000000張錦川  │                    │
│    │          │              │  帳戶內                                  │                    │
├──┼─────┼───────┼─────────────────────┼──────────┤
│35  │87/07/27  │借款人劉吳彩鶴│以「劉吳彩鶴」冒借750千元 (00000000)，轉入│87/07/27彰化六信取款│
│    │          │連帶保證人不明│0000-00000劉吳彩鶴帳戶內                  │條2張上之劉吳彩鶴印 │
│    │          │              │資金流向：                                │文共二枚            │
│    │          │              │1.87/07/27提現300千元                     │                    │
│    │          │              │2.87/07/27轉帳450千元入0000-000000張錦川  │                    │
│    │          │              │  帳戶內                                  │                    │
├──┼─────┼───────┼─────────────────────┼──────────┤
│36  │87/07/27  │借款人劉吳彩鶴│以「劉吳彩鶴」冒借750千元 (00000000)，轉入│87/07/27彰化六信取款│
│    │          │連帶保證人不明│0000-00000劉吳彩鶴帳戶內                  │條2張上之劉吳彩鶴印 │
│    │          │              │資金流向：                                │文共二枚            │
│    │          │              │1.87/07/27提現300千元                     │                    │
│    │          │              │2.87/07/27轉帳450千元入0000-000000張錦川  │                    │
│    │          │              │  帳戶內                                  │                    │
├──┼─────┼───────┼─────────────────────┼──────────┤
│37  │87/07/27  │借款人劉吳彩鶴│以「劉吳彩鶴」冒借750千元 (00000000)，轉入│87/07/27彰化六信取款│
│    │          │連帶保證人不明│0000-00000劉吳彩鶴帳戶內                  │條2張上之劉吳彩鶴印 │
│    │          │              │資金流向：                                │文共二枚            │
│    │          │              │1.87/07/27提現300千元                     │                    │
│    │          │              │2.87/07/27轉帳450千元入0000-000000張錦川  │                    │
│    │          │              │  帳戶內                                  │                    │
├──┼─────┼───────┼─────────────────────┼──────────┤
│38  │87/07/27  │借款人劉吳彩鶴│以「劉吳彩鶴」冒借750千元 (00000000)，轉入│87/07/27彰化六信取款│
│    │          │連帶保證人不明│0000-00000劉吳彩鶴帳戶內                  │條2張上之劉吳彩鶴印 │
│    │          │              │資金流向：                                │文共二枚            │
│    │          │              │1.87/07/27提現300千元                     │                    │
│    │          │              │2.87/07/27轉帳450千元入0000-000000張錦川  │                    │
│    │          │              │  帳戶內                                  │                    │
├──┼─────┼───────┼─────────────────────┼──────────┤
│39  │87/07/27  │借款人劉吳彩鶴│以「劉吳彩鶴」冒借750千元 (00000000)，轉入│87/07/27彰化六信取款│
│    │          │連帶保證人不明│0000-00000劉吳彩鶴帳戶內                  │條2張上之劉吳彩鶴印 │
│    │          │              │資金流向：                                │文共二枚            │
│    │          │              │1.87/07/27提現300千元                     │                    │
│    │          │              │2.87/07/27轉帳450千元入0000-000000張錦川  │                    │
│    │          │              │  帳戶內                                  │                    │
├──┼─────┼───────┼─────────────────────┼──────────┤
│40  │87/07/27  │借款人劉吳彩鶴│以「劉吳彩鶴」冒借750千元 (00000000)，轉入│87/07/27彰化六信取款│
│    │          │連帶保證人不明│0000-00000劉吳彩鶴帳戶內                  │條2張上之劉吳彩鶴印 │
│    │          │              │資金流向：                                │文共二枚            │
│    │          │              │1.87/07/27提現300千元                     │                    │
│    │          │              │2.87/07/27轉帳450千元入0000-000000張錦川  │                    │
│    │          │              │  帳戶內                                  │                    │
├──┼─────┼───────┼─────────────────────┼──────────┤
│41  │87/07/27  │借款人劉吳彩鶴│以「劉吳彩鶴」冒借750千元 (00000000)，轉入│87/07/27彰化六信取款│
│    │          │連帶保證人不明│0000-00000劉吳彩鶴帳戶內                  │條2張上之劉吳彩鶴印 │
│    │          │              │資金流向：                                │文共二枚            │
│    │          │              │1.87/07/27提現300千元                     │                    │
│    │          │              │2.87/07/27轉帳450千元入0000-000000張錦川  │                    │
│    │          │              │  帳戶內                                  │                    │
├──┼─────┼───────┼─────────────────────┼──────────┤
│42  │87/07/27  │借款人劉吳彩鶴│以「劉吳彩鶴」冒借750千元 (00000000)，轉入│87/07/27彰化六信取款│
│    │          │連帶保證人不明│0000-00000劉吳彩鶴帳戶內                  │條2張上之劉吳彩鶴印 │
│    │          │              │資金流向：                                │文共二枚            │
│    │          │              │1.87/07/27提現300千元                     │                    │
│    │          │              │2.87/07/27轉帳450千元入0000-000000張錦川  │                    │
│    │          │              │  帳戶內                                  │                    │
├──┼─────┼───────┼─────────────────────┼──────────┤
│43  │87/07/27  │借款人劉吳彩鶴│以「劉吳彩鶴」冒借750千元 (00000000)，轉入│87/07/27彰化六信取款│
│    │          │連帶保證人不明│0000-00000劉吳彩鶴帳戶內                  │條2張上之劉吳彩鶴印 │
│    │          │              │資金流向：                                │文共二枚            │
│    │          │              │1.87/07/27提現300千元                     │                    │
│    │          │              │2.87/07/27轉帳450千元入0000-000000張錦川  │                    │
│    │          │              │  帳戶內                                  │                    │
├──┼─────┼───────┼─────────────────────┼──────────┤
│44  │87/07/27  │借款人劉吳彩鶴│以「劉吳彩鶴」冒借750千元 (00000000)，轉入│87/07/27彰化六信取款│
│    │          │連帶保證人不明│0000-00000劉吳彩鶴帳戶內                  │條2張上之劉吳彩鶴印 │
│    │          │              │資金流向：                                │文共二枚            │
│    │          │              │1.87/07/27提現300千元                     │                    │
│    │          │              │2.87/07/27轉帳450千元入0000-000000張錦川  │                    │
│    │          │              │  帳戶內                                  │                    │
├──┼─────┼───────┼─────────────────────┼──────────┤
│45  │87/07/27  │借款人劉吳彩鶴│以「劉吳彩鶴」冒借750千元 (00000000)，轉入│87/07/27彰化六信取款│
│    │          │連帶保證人不明│0000-00000劉吳彩鶴帳戶內                  │條2張上之劉吳彩鶴印 │
│    │          │              │資金流向：                                │文共二枚            │
│    │          │              │1.87/07/27提現300千元                     │                    │
│    │          │              │2.87/07/27轉帳450千元入0000-000000張錦川  │                    │
│    │          │              │  帳戶內                                  │                    │
├──┼─────┼───────┼─────────────────────┼──────────┤
│46  │87/07/27  │借款人劉吳彩鶴│以「劉吳彩鶴」冒借750千元 (00000000)，轉入│87/07/27彰化六信取款│
│    │          │連帶保證人不明│0000-00000劉吳彩鶴帳戶內                  │條2張上之劉吳彩鶴印 │
│    │          │              │資金流向：                                │文共二枚            │
│    │          │              │1.87/07/27提現300千元                     │                    │
│    │          │              │2.87/07/27轉帳450千元入0000-000000張錦川  │                    │
│    │          │              │  帳戶內                                  │                    │
├──┼─────┼───────┼─────────────────────┼──────────┤
│47  │87/07/27  │借款人劉吳彩鶴│以「劉吳彩鶴」冒借750千元 (00000000)，轉入│87/07/27彰化六信取款│
│    │          │連帶保證人不明│0000-00000劉吳彩鶴帳戶內                  │條2張上之劉吳彩鶴印 │
│    │          │              │資金流向：                                │文共二枚            │
│    │          │              │1.87/07/27提現300千元                     │                    │
│    │          │              │2.87/07/27轉帳450千元入0000-000000張錦川  │                    │
│    │          │              │  帳戶內                                  │                    │
├──┼─────┼───────┼─────────────────────┼──────────┤
│48  │87/07/27  │借款人劉吳彩鶴│以「劉吳彩鶴」冒借750千元 (00000000)，轉入│87/07/27彰化六信取款│
│    │          │連帶保證人不明│0000-00000劉吳彩鶴帳戶內                  │條2張上之劉吳彩鶴印 │
│    │          │              │資金流向：                                │文共二枚            │
│    │          │              │1.87/07/27提現300千元                     │                    │
│    │          │              │2.87/07/27轉帳450千元入0000-000000張錦川  │                    │
│    │          │              │  帳戶內                                  │                    │
├──┼─────┼───────┼─────────────────────┼──────────┤
│49  │87/07/27  │借款人劉吳彩鶴│以「劉吳彩鶴」冒借750千元 (00000000)，轉入│87/07/27彰化六信取款│
│    │          │連帶保證人不明│0000-00000劉吳彩鶴帳戶內                  │條2張上之劉吳彩鶴印 │
│    │          │              │資金流向：                                │文共二枚            │
│    │          │              │1.87/07/27提現300千元                     │                    │
│    │          │              │2.87/07/27轉帳450千元入0000-000000張錦川  │                    │
│    │          │              │  帳戶內                                  │                    │
├──┼─────┼───────┼─────────────────────┼──────────┤
│50  │87/07/27  │借款人劉吳彩鶴│以「劉吳彩鶴」冒借750千元 (00000000)，轉入│87/07/27彰化六信取款│
│    │          │連帶保證人不明│0000-00000劉吳彩鶴帳戶內                  │條2張上之劉吳彩鶴印 │
│    │          │              │資金流向：                                │文共二枚            │
│    │          │              │1.87/07/27提現300千元                     │                    │
│    │          │              │2.87/07/27轉帳450千元入0000-000000張錦川  │                    │
│    │          │              │  帳戶內                                  │                    │
├──┼─────┼───────┼─────────────────────┼──────────┤
│51  │87/07/27  │借款人劉吳彩鶴│以「劉吳彩鶴」冒借750千元 (00000000)，轉入│87/07/27彰化六信取款│
│    │          │連帶保證人不明│0000-00000劉吳彩鶴帳戶內                  │條2張上之劉吳彩鶴印 │
│    │          │              │資金流向：                                │文共二枚            │
│    │          │              │1.87/07/27提現300千元                     │                    │
│    │          │              │2.87/07/27轉帳450千元入0000-000000張錦川  │                    │
│    │          │              │  帳戶內                                  │                    │
├──┼─────┼───────┼─────────────────────┼──────────┤
│52  │87/07/27  │借款人劉吳彩鶴│以「劉吳彩鶴」冒借750千元 (00000000)，轉入│87/07/27彰化六信取款│
│    │          │連帶保證人不明│0000-00000劉吳彩鶴帳戶內                  │條2張上之劉吳彩鶴印 │
│    │          │              │資金流向：                                │文共二枚            │
│    │          │              │1.87/07/27提現300千元                     │                    │
│    │          │              │2.87/07/27轉帳450千元入0000-000000張錦川  │                    │
│    │          │              │  帳戶內                                  │                    │
├──┼─────┼───────┼─────────────────────┼──────────┤
│53  │87/07/27  │借款人劉吳彩鶴│以「劉吳彩鶴」冒借750千元 (00000000)，轉入│87/07/27彰化六信取款│
│    │          │連帶保證人不明│0000-00000劉吳彩鶴帳戶內                  │條2張上之劉吳彩鶴印 │
│    │          │              │資金流向：                                │文共二枚            │
│    │          │              │1.87/07/27提現300千元                     │                    │
│    │          │              │2.87/07/27轉帳450千元入0000-000000張錦川  │                    │
│    │          │              │  帳戶內                                  │                    │
├──┼─────┼───────┼─────────────────────┼──────────┤
│54  │87/07/27  │借款人劉吳彩鶴│以「劉吳彩鶴」冒借750千元 (00000000)，轉入│87/07/27彰化六信取款│
│    │          │連帶保證人不明│0000-00000劉吳彩鶴帳戶內                  │條2張上之劉吳彩鶴印 │
│    │          │              │資金流向：                                │文共二枚            │
│    │          │              │1.87/07/27提現300千元                     │                    │
│    │          │              │2.87/07/27轉帳450千元入0000-000000張錦川  │                    │
│    │          │              │  帳戶內                                  │                    │
├──┼─────┼───────┼─────────────────────┼──────────┤
│55  │87/07/27  │借款人劉吳彩鶴│以「劉吳彩鶴」冒借750千元 (00000000)，轉入│87/07/27彰化六信取款│
│    │          │連帶保證人不明│0000-00000劉吳彩鶴帳戶內                  │條2張上之劉吳彩鶴印 │
│    │          │              │資金流向：                                │文共二枚            │
│    │          │              │1.87/07/27提現300千元                     │                    │
│    │          │              │2.87/07/27轉帳450千元入0000-000000張錦川  │                    │
│    │          │              │  帳戶內                                  │                    │
├──┼─────┼───────┼─────────────────────┼──────────┤
│56  │87/07/27  │借款人劉吳彩鶴│以「劉吳彩鶴」冒借750千元 (00000000)，轉入│87/07/27彰化六信取款│
│    │          │連帶保證人不明│0000-00000劉吳彩鶴帳戶內                  │條2張上之劉吳彩鶴印 │
│    │          │              │資金流向：                                │文共二枚            │
│    │          │              │1.87/07/27提現300千元                     │                    │
│    │          │              │2.87/07/27轉帳450千元入0000-000000張錦川  │                    │
│    │          │              │  帳戶內                                  │                    │
├──┼─────┼───────┼─────────────────────┼──────────┤
│57  │87/07/27  │借款人劉吳彩鶴│以「劉吳彩鶴」冒借750千元 (00000000)，轉入│87/07/27彰化六信取款│
│    │          │連帶保證人不明│0000-00000劉吳彩鶴帳戶內                  │條2張上之劉吳彩鶴印 │
│    │          │              │資金流向：                                │文共二枚            │
│    │          │              │1.87/07/27提現300千元                     │                    │
│    │          │              │2.87/07/27轉帳450千元入0000-000000張錦川  │                    │
│    │          │              │  帳戶內                                  │                    │
├──┼─────┼───────┼─────────────────────┼──────────┤
│58  │87/07/27  │借款人劉吳彩鶴│以「劉吳彩鶴」冒借750千元 (00000000)，轉入│87/07/27彰化六信取款│
│    │          │連帶保證人不明│0000-00000劉吳彩鶴帳戶內                  │條2張上之劉吳彩鶴印 │
│    │          │              │資金流向：                                │文共二枚            │
│    │          │              │1.87/07/27提現300千元                     │                    │
│    │          │              │2.87/07/27轉帳450千元入0000-000000張錦川  │                    │
│    │          │              │  帳戶內                                  │                    │
├──┼─────┼───────┼─────────────────────┼──────────┤
│59  │87/07/27  │借款人劉吳彩鶴│以「劉吳彩鶴」冒借750千元 (00000000)，轉入│87/07/27彰化六信取款│
│    │          │連帶保證人不明│0000-00000劉吳彩鶴帳戶內                  │條2張上之劉吳彩鶴印 │
│    │          │              │資金流向：                                │文共二枚            │
│    │          │              │1.87/07/27提現300千元                     │                    │
│    │          │              │2.87/07/27轉帳450千元入0000-000000張錦川  │                    │
│    │          │              │  帳戶內                                  │                    │
├──┼─────┼───────┼─────────────────────┼──────────┤
│60  │87/07/27  │借款人劉吳彩鶴│以「劉吳彩鶴」冒借750千元 (00000000)，轉入│87/07/27彰化六信取款│
│    │          │連帶保證人不明│0000-00000劉吳彩鶴帳戶內                  │條2張上之劉吳彩鶴印 │
│    │          │              │資金流向：                                │文共二枚            │
│    │          │              │1.87/07/27提現300千元                     │                    │
│    │          │              │2.87/07/27轉帳450千元入0000-000000張錦川  │                    │
│    │          │              │  帳戶內                                  │                    │
├──┼─────┼───────┼─────────────────────┼──────────┤
│61  │87/07/27  │借款人劉吳彩鶴│以「劉吳彩鶴」冒借750千元 (00000000)，轉入│87/07/27彰化六信取款│
│    │          │連帶保證人不明│0000-00000劉吳彩鶴帳戶內                  │條2張上之劉吳彩鶴印 │
│    │          │              │資金流向：                                │文共二枚            │
│    │          │              │1.87/07/27提現300千元                     │                    │
│    │          │              │2.87/07/27轉帳450千元入0000-000000張錦川  │                    │
│    │          │              │  帳戶內                                  │                    │
└──┴─────┴───────┴─────────────────────┴──────────┘
